臺灣桃園地方法院刑事判決
111年度金簡上字第48號
上  訴  人  臺灣桃園地方檢察署檢察官
被      告  林昀蓁




選任辯護人  李哲賢律師
上列上訴人因被告違反洗錢防制法等案件，不服本院於中華民國
111年3月30日所為111年度審金簡字第26號第一審刑事簡易判決
（起訴案號：110年度偵字第23798號），提起上訴，本院管轄之
第二審合議庭判決如下：
    主  文
上訴駁回。
    犯罪事實及理由
一、審判範圍：
　㈠按上訴得明示僅就判決之刑、沒收或保安處分一部為之，刑
    事訴訟法第348條第3項定有明文，此於對於簡易判決之上訴
    ，依刑事訴訟法第455條之1第3項規定準用之。查本案經檢
    察官於上訴書及本院準備程序中表明僅就原判決量刑之宣告
    緩刑部分提起上訴（見本院金簡上卷第21至22頁、第71至72
    頁），揆諸首揭規定，本院審判範圍即僅限於原判決量刑部
    分，至本案之犯罪事實、證據及論罪等其他部分，則皆不在
    本件審判範圍內，並逕引用原審簡易判決書之記載（如附件
    ）。
　㈡至辯護人雖以本件被告林昀蓁提供帳戶之行為，於本案起訴
    前業經臺灣桃園地方檢察署（下稱桃園地檢署）檢察官以11
    0年度偵字第11978號為不起訴處分為由，辯稱本案起訴違背
    刑事訴訟法第260條之規定，而應為公訴不受理之判決等語
    。惟本件既未經被告提起上訴，檢察官復已明示上訴之範圍
    未及於量刑以外之其他部分，則辯護人猶執前詞為辯，已非
    可採。況刑事訴訟法第260條所稱之同一案件，係指同一訴
    訟物體，即被告與犯罪事實均屬相同者而言；亦係指事實上
    同一之案件，不包括法律上同一案件在內。裁判上一罪案件
    之一部分，經檢察官為不起訴處分者，即與其他部分不生裁
    判上一罪關係，自非刑事訴訟法第260條所稱之同一案件；
    檢察官就未經不起訴處分之其他部分，仍得再行起訴或聲請
    簡易判決處刑，不受上開法條之限制（最高法院99年度台非
    字第361號判決意旨參照）。細繹原審判決所確認被告之犯
    罪事實，及桃園地檢署檢察官110年度偵字第11978號不起訴
    處分書所載被告涉嫌犯罪之事實，可見前者之被害人為廖美
    芳，後者之被害人則係張瑞芩，兩者之被害人顯非相同；是
    被告縱僅有一次交付帳戶金融卡及提供密碼之行為，但其既
    係涉嫌侵害不同之個人法益，自與刑事訴訟法第260條所稱
    之同一案件有別，而不生裁判上一罪關係，辯護人泛謂本案
    起訴於法有違等語，殊有誤解，併此指明。
二、檢察官上訴意旨略以：被告提供帳戶之行為，幫助詐欺集團
    收受、提領因對告訴人廖美芳詐欺而獲之犯罪所得，並藉此
    遮斷金流逃避國家追訴、處罰，所生損害非輕；被告雖表達
    有與告訴人和解之意願，然實際上對告訴人並無任何賠償，
    此舉顯僅係為求從輕量刑之訴訟策略，原審未審酌上情而為
    緩刑之宣告，實有不當等語。
三、本院之判斷：
　㈠按刑事審判之量刑，在於實現刑罰權之分配的正義，故法院
    對科刑判決之被告量刑，應符合罪刑相當原則，使罰當其罪
    ，此所以刑法第57條明定科刑時應審酌一切情狀，尤應注意
    該條所列各款情形，以為科刑輕重之標準。而量刑之輕重，
    係實體法上賦予事實審法院得依職權自由裁量之事項，苟法
    院於量刑時，已以行為人之責任為基礎，並斟酌刑法第57條
    各款所列情狀，而未逾越法定範圍，又未濫用其職權，即不
    得遽指為違法（最高法院72年台上字第6696號、75年台上字
    第7033號、96年度台上字第760號判決意旨參照）。次按刑
    罰之量定，固屬法院自由裁量之職權行使，但仍應審酌刑法
    第57條所列各款事由及一切情狀，為酌量輕重之標準，並非
    漫無限制，除不得逾越法律所規定之範圍外，並應具妥當性
    及合目的性，符合罪刑相當原則。在同一犯罪事實與情節，
    如別無其他加重或減輕之原因，下級審法院量定之刑，亦無
    過重或失輕之不當情形，則上級審法院對下級審法院之職權
    行使，原則上應予尊重（最高法院85年度台上字第2446號、
    95年度台上字第6617號判決意旨參照）。
　㈡查原審以行為人之責任為基礎，審酌被告將金融帳戶之金融
    卡及密碼提供予他人，使詐騙集團得以利用，助長詐騙財產
    犯罪之風氣，且亦因被告之行為，掩飾了犯罪所得之去向，
    進而使執法人員難以追查詐騙犯罪人之真實身分，造成告訴
    人受騙，所為實非可取；惟念被告犯後坦承犯行，復衡諸被
    告犯罪之動機、目的、手段、品行與智識程度、家庭經濟及
    生活狀況、犯罪所生之損害等一切情狀，量處有期徒刑2月
    ，併科罰金新臺幣（下同）2萬元，並諭知以1,000元折算1
    日為罰金易服勞役之折算標準，本院認原審就刑之量定，已
    斟酌刑法第57條各款所列情形及其他科刑事項，既未逾越法
    定刑度，又未濫用裁量之權限，所量處之刑應屬適當，於法
    並無違誤。本院對原審之職權行使，自應予以尊重，以維科
    刑之安定性。至被告雖未能取得告訴人之諒解或實際賠償其
    損害，然此情業據檢察官於原審準備程序中陳述明確（見本
    院審金訴卷第129頁），顯見原審對此已有斟酌，自難憑此
    遽認原審有何量刑過輕之情。
　㈢再按行為經法院評價為不法之犯罪行為，且為刑罰科處之宣
    告後，究應否加以執行，乃刑罰如何實現之問題。依現代刑
    法之觀念，在刑罰制裁之實現上，宜採取多元而有彈性之因
    應方式，除經斟酌再三，認確無教化之可能，應予隔離之外
    ，對於有教化、改善可能者，其刑罰執行與否，則應視刑罰
    對於行為人之作用而定。倘認有以監禁或治療謀求改善之必
    要，固須依其應受威嚇與矯治之程度，而分別施以不同之改
    善措施（入監服刑或在矯治機關接受治療）；反之，如認行
    為人對於社會規範之認知並無重大偏離，行為控制能力亦無
    異常，僅因偶發、初犯或過失犯罪，刑罰對其效用不大，祗
    須為刑罰宣示之警示作用，即為已足，此時即非不得緩其刑
    之執行，並藉違反緩刑規定將入監執行之心理強制作用，謀
    求行為人自發性之改善更新。而行為人是否有改善之可能性
    或執行之必要性，固係由法院為綜合之審酌考量，並就審酌
    考量所得而為預測性之判斷，但當有客觀情狀顯示預測有誤
    時，亦非全無補救之道，法院仍得在一定之條件下，撤銷緩
    刑（刑法第75條、第75條之1參照），使行為人執行其應執
    行之刑，以符正義。由是觀之，法院是否宣告緩刑，有其自
    由裁量之職權，而基於尊重法院裁量之專屬性，對其裁量宜
    採取較低之審查密度，祗須行為人符合刑法第74條第1項所
    定之條件，法院即得宣告緩刑，與行為人犯罪態樣、犯罪情
    節是否重大，是否坦認犯行並賠償損失，並無絕對必然之關
    聯性（最高法院102年度台上字第4161號、107年度台上字第
    986號判決意旨參照）。
　㈣查原審審酌被告未曾因故意犯罪受有期徒刑以上之宣告，且
    犯後已坦承犯行，並積極表達願與告訴人和解之意，惟因告
    訴人未到庭，因此並未達成和解，諒被告經此偵審程序及刑
    之宣告後，應能知所警惕而無再犯之虞，認其所受刑之宣告
    以暫不執行為適當，爰依刑法第74條第1項第1款規定，宣告
    緩刑2年，以啟自新，又為使被告深切反省、記取教訓，具
    備正確法治觀念，並預防再犯，爰依刑法第74條第2項第4款
    之規定，諭知被告應於本案判決確定後2年內，向公庫支付3
    萬元，冀能使被告確實明瞭其行為所造成之危害，並培養正
    確法治觀念等情，就其如何符合緩刑之要件而得宣告緩刑之
    理由，已於原審判決論述甚詳，核無違背法定要件，或濫用
    裁量權限之情形，自不能任指為違法或不當。至被告迄未賠
    償告訴人所受損害乙節，既經原審斟酌並敘明理由如上，自
    難憑此遽認原審為緩刑之宣告有何違誤。
　㈤揆諸上揭說明，檢察官以前詞提起本件上訴，為無理由，應
    予駁回。
據上論斷，應依刑事訴訟法第455條之1第1項、第3項、第368條
、第373條，判決如主文。
本案經檢察官盧奕勳提起公訴，檢察官賴怡伶提起上訴及到庭執
行職務。
中　　華　　民　　國　　111 　年　　11　　月　　30　　日
                  刑事第十五庭　審判長法　官　林龍輝
                                      法  官  林岷奭
                                      法  官  郭于嘉
以上正本證明與原本無異。
不得上訴。
        　　　　　　　　　　　　　　　書記官　蔡得憲　　
中　　華　　民　　國　　111 　年　　11　　月　　30　　日
附件：本院111年度審金簡字第26號刑事簡易判決